【裁判字號】    95,裁,83
【裁判日期】    950119
【裁判案由】    綜合所得稅
【裁判全文】
最  高  行  政  法  院  裁  定
                                     95年度裁字第00083號
聲  請  人  甲○○
                      送達代收.
上列聲請人因與相對人財政部臺灣省中區國稅局間綜合所得稅事
件，對於中華民國94年8月18日本院94年度裁字第1597號裁定，
聲請再審。本院裁定如下：
    主  文
再審之聲請駁回。
再審訴訟費用由聲請人負擔。
    理  由
一、按行政訴訟法第283條準用第273條第1項第1款規定所謂適用
    法規顯有錯誤，係指原裁判所適用之法規與該案應適用之現
    行法規相違背，或與解釋判例有所牴觸者而言。至於事實之
    認定或法律上見解之歧異，當事人對之縱有爭執，要難謂為
    適用法規顯有錯誤，而據為再審之理由。
二、本件聲請人89年度綜合所得稅結算申報，列報其配偶乙○○
    取自臺灣肥料股份有限公司之退職所得新臺幣 (下同)0元，
    相對人初查依據該公司開立之各類所得扣繳憑單所載給付總
    額核定554,122元，歸課綜合所得總額1,531,151元，補徵應
    納稅額57,182元，並裁處罰鍰4,600元。聲請人不服，申經
    復查結果准予註銷罰鍰，本稅未獲變更。聲請人乃循序提起
    行政訴訟，請求撤銷原處分、復查決定及訴願決定；相對人
    並應退還聲請人89年度稅款57,182元及自民國92年5月13日
    起，至退稅之日止，按年息4%計算之利息。為臺中高等行政
    法院92年度簡字第190號判決駁回，聲請人復提起上訴，經
    本院94年度裁字第1597號裁定駁回。茲聲請人以原裁定有行
    政訴訟法第273條第1項第1款再審事由，對之聲請再審。
三、經查原裁定係以本件為簡易訴訟，依行政訴訟法第235條規
    定，對於適用簡易程序之裁判提起上訴或抗告，須經本院許
    可，且該許可以訴訟事件所涉及之法律見解具有原則性者為
    限。聲請人所提上訴理由，經核均屬原審取捨證據認定事實
    之問題，並無所涉及之法律見解，具有原則性之重要情事。
    其提起上訴，不應許可，其上訴難謂合法，而裁定駁回。聲
    請人再審意旨謂本件所涉及公平正義法律原則，意義重大云
    云，係對原裁定前開事實認定及法律見解為爭執，揆諸首揭
    說明，不得執為再審理由，聲請人再審之聲請顯無再審理由
    ，應予駁回。又本件原裁定既無再審理由，則聲請人對原審
    判決所為實體爭執即無庸審究，併此敘明。
四、依行政訴訟法第283條、第278條第2項、第104條、民事訴訟
    法第95條、第78條，裁定如主文。
中    華    民    國    95    年    1     月    19    日
                  第五庭審判長法  官  高  啟  燦
                              法  官  鄭  小  康
                              法  官  黃  璽  君
                              法  官  廖  宏  明
                              法  官  楊  惠  欽
以  上  正  本  證  明  與  原  本  無  異
中    華    民    國    95    年    1     月    23    日
                              書記官  邱  彰  德


司法院資訊處製作；財團法人民間司法改革基金會備份。
